【裁判字號】    92,自,501
【裁判日期】    920624
【裁判案由】    違反動產擔保交易法
【裁判全文】
臺灣臺中地方法院刑事判決                          九十二年度自字第五一號
    自  訴  人  甲○○○有限公司
    代  表  人  丙○○
    被      告  乙○○
右列被告因違反動產擔保交易法案件，經自訴人提起自訴，本院判決如左：
    主  文
乙○○動產擔保交易之債務人，意圖不法之利益，將標的物出賣，致生損害於債權人
，處拘役肆拾日，如易科罰金，以參佰元折算壹日。
    事  實
一、乙○○曾於民國八十二年四月間因違反麻醉藥品管理條例案件，經本院判處有期
    徒刑四月確定，於八十二年九月二十九日執行完畢。復於八十二年十一月間，因
    違反肅清煙毒條例、麻醉藥品管理條例案件，經臺灣高等法院臺中分院判處有期
    徒刑三年四月、七月，應執行三年六月確定，八十三年間復因違反槍砲彈藥刀械
    管制條例案件，經本院判處有期徒刑八月，上開三罪定執行刑為四年二月，經送
    監執行，於八十五年三月五日縮短刑期假釋出獄。嗣又因違反肅清煙毒條例等案
    件，經本院於八十六年八月六日判處有期徒刑四年四月確定，前案假釋並遭撤銷
    ，經送監接續執行，於九十年四月二十七日因縮短刑期假釋出監（不構成累犯）
    。緣乙○○於九十一年九月二十三日，以動產擔保交易附條件買賣之方式，向甲
    ○○○有限公司（下稱久玖公司）購買車牌號碼ＹＢＩ─３７５號光陽牌重型機
    車一輛，為動產擔保交易之債務人。除先給付頭期款新台幣（下同）一萬元外，
    並約定剩餘價金六萬七千八百七十元，分十一期給付，每月一期在每月三十日付
    款，每期付款六千一百七十元，標的物存放地點為臺中市○區○○路六十巷一號
    ，在價金未付清之前，標的物所有權仍屬於出賣人久玖公司所有，乙○○僅得依
    約占有使用，不得任意遷移、出賣或為其他處分等。詎乙○○在取得標的物之當
    日，在臺中市○○路某泡沫紅茶店內，即意圖為自己不法之利益，將該標的物以
    一萬元之價格出賣予其友人綽號「豆漿」之人，復未告知久玖公司，亦未按期給
    付分期款，致使出賣人久玖公司追索無著受有損害，迄今仍未清償。
二、案經久玖公司提起自訴。
    理  由
一、右揭事實，業據被告乙○○坦承不諱，核與自訴人指訴情節相符，且經自訴人之
    代表人丙○○到庭供述在卷，並有附條件買賣契約書、存證信函影本等附卷可稽
    。雖被告另辯稱：該輛機車不是我賣掉的，且當時我的朋友告訴我說，這些錢就
    可以買一部舊的喜美車子，又當時豆漿說不然讓他繳好了，所以我才交給豆漿云
    云。然被告既向綽號「豆漿」之人收取一萬元並將該輛機車交付，顯係出賣行為
    。而被告既為本件動產擔保交易之債務人，自應依該交易之內容履行，竟於取得
    該機車之當日，旋即將該機車出賣，復未告知自訴人，且不依約履行，致自訴人
    不知該機車遷移至何處，被告有為自己不法之利益甚明。被告前開所辯，不足採
    信。從而本件事證明確，被告犯行洵堪認定。
二、核被告所為，係犯動產擔保交易法第三十八條之罪。爰審酌被告本案犯罪之動機
    、目的尚屬單純，而其所用手段、所生之危害亦非重大及其犯罪後坦承犯行，態
    度良好，但尚未與自訴人達成和解等一切情狀，量處如主文所示之刑，並諭知易
    科罰金之折算標準，以示懲儆。
據上論斷，應依刑事訴訟法第三百四十三條、第二百九十九條第一項前段，動產擔保
交易法第三十八條，刑法第十一條前段、刑法第四十一條第一項前段，罰金罰鍰提高
標準條例第一條前段、第二條，判決如主文。
中      華      民      國    九十二    年      六      月    二十四    日
                              臺灣臺中地方法院刑事第七庭
                                      法  官  夏  一  
右正本證明與原本無異。
如不服本判決，應於判決送達後十日內向本院提出上訴狀（須附繕本），上訴於臺灣
高等法院臺中分院。
                                      書記官
中      華      民      國    九十二    年      六      月    二十五    日
附錄本案論罪科刑法條全文
動產擔保交易法第三十八條：
動產擔保交易之債務人，意圖不法之利益，將標的物遷移、出賣、出質、移轉、抵押
或為其他處分，致生損害於債權人者，處三年以下有期徒刑、拘役或科或併科六千元
以下之罰金。


司法院資訊處製作；財團法人民間司法改革基金會備份。
